臺灣彰化地方法院交通事件裁定　　　 100年度交聲字第159號
原處分機關
即移送機關　交通部公路總局臺中區監理所彰化監理站
異　議　人
即受處分人　蕭清福
上列受處分人因違反道路交通管理處罰條例案件，對於交通部公
路總局臺中區監理所彰化監理站民國100年1月17日所為之處分（
彰監四字第裁64-I00000000號裁決書），聲明異議，本院裁定如
下：
    主  文
異議駁回。
    理  由
一、原處分意旨略以：異議人即受處分人蕭清福於民國99年12月
    19日22時33分許，騎乘車牌號碼JSW-576號重型機車，在彰
    化縣田尾鄉○○路○段225號前，經警方實施酒測，測得其呼
    氣酒精濃度達每公升0.43毫克，超過規定標準，為警掣單舉
    發，而受處分人前因中警縣交字第HD0000000號酒駕案，業
    已執行吊扣駕駛執照，其期間自99年4月22日起至100年4月
    21日止。是原處分機關依道路交通管理處罰條例第35條第3
    項、第67條第2項規定，裁處受處分人新臺幣（下同）陸萬
    元，吊銷駕駛執照、3年內禁考等語。
二、聲明異議意旨略以：異議人於上開違規時間之前，乘坐朋友
    所騎機車前往取締地點附近，停在中山路1 段201 巷14號前
    ，當時其機車是處於停止狀態，引擎也未發動，警員見伊在
    前開地點休息，聞到伊有酒味，就帶伊至中山路225 號前實
    施酒精測試，測試結果未達每公升0.55毫克之移送標準，卻
    帶伊回分駐所開立酒駕罰單，伊於事後深感不服，為此聲明
    異議，請求撤銷原處分等語。
三、按汽車駕駛人飲用酒類或其他類似物後，其吐氣所含酒精濃
    度超過每公升0.25毫克以上者，不得駕車；汽車駕駛人，駕
    駛汽車經測試檢定酒精濃度超過規定標準者，處新臺幣1萬5
    千元以上6 萬元以下罰鍰，並當場移置保管該汽車及吊扣其
    駕駛執照1 年；汽車駕駛人經依第1 項規定吊扣駕駛執照，
    並於吊扣期間再有第1 項情形者，處新臺幣6 萬元罰鍰，並
    當場移置保管該汽車及吊銷其駕駛執照。道路交通安全規則
    第114 條第2 款、道路交通管理處罰條例第35條第1 項第1
    款、第3 項分別定有明文。次按，汽車駕駛人，因違反本條
    例及道路交通安全規則之規定，受吊銷駕駛執照處分時，吊
    銷其持有各級車類之駕駛執照；汽車駕駛人，曾依第35條第
    3項前段規定吊銷駕駛執照者，3年內不得考領駕駛執照，道
    路交通管理處罰條例第68條、第67條第2項前段亦分別定有
    明文。稽此，受吊銷駕駛執照處分時，應吊銷違規行為人所
    持有之各級車類駕駛執照，尚不得僅吊銷違規時所駕駛車類
    之駕駛執照。
四、經查，本件受處分人前於99年3月21日因酒後駕車，違反道
    路交通管理處罰條例第35條第1項第1款之規定，經處以吊扣
    駕駛執照1年之處分，其期間自99年4月22日起至100年4月21
    日止一節，業據原處分機關於移送書中敘明，並有機車駕照
    基本資料一紙、臺中縣警察局中縣警交字第HD0000000 號舉
    發違反道路交通管理事件通知單1 紙附卷可稽。又受處分人
    於前揭駕駛執照吊扣期間，復在99年12月19日22時33分許，
    飲酒後騎乘車牌號碼JSW-576 號重型機車，在彰化縣田尾鄉
    ○○路○ 段225 號前，經警方實施酒測，測得其呼氣酒精濃
    度達每公升0.43毫克，超過規定標準，為警掣單舉發，則有
    彰化縣警察局彰警交字第I00000000 號舉發違反道路交通管
    理事件通知單1 紙在卷可參。受處分人雖辯稱其是乘坐朋友
    的機車前往取締地點附近云云，惟證人李永生警員於本院審
    理時具結證稱：「當天我們是在中山路225 號前執行酒測勤
    務，我們看到有一部機車由北往南行駛，快到達我們的酒測
    點時，看到他就從201 巷的路口右轉進入巷內，我們看到後
    就從巷子的另外一頭進去找，然後我們就看到受處分人坐在
    機車上面，那時機車已經熄火了，受處分人也沒有載著安全
    帽，201 巷是個無尾巷，我們當時有摸受處分人機車的排氣
    管是熱的，我們就訊問受處分人這部機車是不是你騎的，他
    說該部機車是他騎的，因我們當時有聞到酒味，所以就請受
    處分人去我們的臨檢點接受酒測，測得的結果超過標準值，
    所以我們就開單告發，當時我們有錄音及錄影」、「（問：
    你們進去那個巷子裡面時，是否還有其他機車？）答：沒有
    ，我們只發現受處分人的機車而已，那條巷子大約只有二、
    三十米長。（問：整個取締的過程，受處分人有無跟你們說
    過，當時他是被朋友載過來的？）答：沒有」等語，而本院
    當庭勘驗取締錄音光碟之結果，可知受處分人一開始就向警
    員坦承其是「騎機車來的，來到這裡就沒有路了」、「是從
    大村這邊來的」，並向警員表示「我喝的不多，如果等一下
    酒測沒有超過，是否可以把機車牽回去」等語（參見本院10
    0 年3 月17日訊問筆錄之勘驗結果），受處分人當庭亦未爭
    執錄音光碟內容之真實性，僅辯稱：「因那時那麼多警察過
    來，我因當時有喝酒，一時緊張，才沒有告訴警員說是朋友
    載我過來的」等語，惟受處分人雖當庭辯稱是朋友載其過去
    的，卻又表示已經忘記當天的行蹤（見本院同上訊問筆錄）
    ，綜觀上述受處分人之辯解，均與常情不符，顯係事後卸責
    之詞，不足採信，應認警員取締過程並無誤認或任意攀誣受
    處分人之情事，受處分人受測時吐氣所含酒精濃度既已超過
    每公升0.25毫克之標準，即已違反前揭道路交通管理處罰條
    例之規定，而依予裁罰。
五、綜上所述，異議人之本件違規行為，事證明確。原處分機關
    依道路交通管理處罰條例第35條第3項前段及同條例第67條
    第2項前段規定，對異議人裁處吊銷汽車駕駛執照，及3年內
    不得考領駕駛執照之處分，核無違誤。異議意旨指摘原處分
    不當，為無理由，應予駁回。
據上論斷，應依道路交通管理處罰條例第87條第2項、道路交通
事件處理辦法第18條，裁定如主文。
中    華    民    國  100     年    4     月    26    日
                  交通法庭        法  官  黃玉齡
以上正本證明與原本無異。
如不服本裁定，應於裁定送達後5日內向本院提出抗告狀 (須附
繕本 )。
中    華    民    國  100     年    4     月    26    日
                                  書記官  黃鏽金